臺灣高雄地方法院刑事判決
110年度訴字第699號
公  訴  人  臺灣高雄地方檢察署檢察官
被      告  李峻榮




上列被告因違反藥事法案件，經檢察官提起公訴（109年度偵字
第23660、24093號），本院判決如下：
    主  文
李峻榮犯附表一編號1至42所示有罪部分之各罪，各處如附表一
編號1至42「主文」欄所示之刑及沒收。應執行有期徒刑捌月。
其餘被訴部分（即附表二）均無罪。
    事  實
一、李峻榮明知含有尼古丁（Nicotine）成分之電子菸油，未經
    核准擅自輸入，即屬藥事法規範之禁藥，竟向○○○○國際資訊
    股份有限公司（下稱○○○○公司）所設之○○○○網站申請會員帳
    號「0000000000」使用，再向真實姓名不詳之成年網路賣家
    販入含有尼古丁成分之電子菸油產品後，將含尼古丁成分之
    電子菸油產品販售資訊登載在前開○○○○網站賣場後，分別基
    於販賣禁藥即含有尼古丁成分電子菸油以營利之各別犯意，
    各於附表一編號1至41所示日期、以各該編號所示售價，販
    賣各該編號所示商品並均收訖價金（販賣之時間、對象、商
    品、價格等，均詳見附表一各編號所示，且應扣除不另為無
    罪諭知部分，詳後述）。嗣衛生福利部食品藥物管理署（下
    稱食藥署）接獲民眾檢舉網路販售含尼古丁電子菸油等案，
    函請高雄市政府衛生局查明處理，高雄市政府衛生局人員遂
    基於無購買真意之查緝目的，佯裝顧客而於附表一編號42所
    示日期，透過○○○○網站賣場向李峻榮購入品名為「PHIX補充
    包可共用GTR」之商品，李峻榮則基於意圖販賣而陳列禁藥
    及販賣禁藥之犯意出售該物，此次犯行因高雄市政府衛生局
    人員並無購買真意而止於未遂。嗣該商品經送食藥署檢驗含
    尼古丁成分，隨即移請偵辦，經警於民國109年9月16日持本
    院核發之搜索票，至李峻榮位於高雄市○○區○○○路000巷0號0
    樓000室、000室之租屋處搜索，扣得如附表三編號1至28所
    示電子菸油產品共3箱及附表三編號29所示供本案犯行所用
    之電腦1組，嗣附表三編號1至26之物品經送請高雄市政府衛
    生局檢驗，結果顯示均含尼古丁成分（附表三編號27、28之
    品項分別與編號25及26、24相同，故亦含尼古丁成分），而
    查悉上情。
二、案經高雄市政府衛生局函送臺灣高雄地方法院檢察署檢察官
    偵查起訴。
    理  由
壹、有罪部分
一、證據能力：
    按被告以外之人於審判外之陳述，雖不符刑事訴訟法第159
    條之1至同條之4之規定，而經當事人於審判程序同意作為證
    據，法院審酌該言詞陳述或書面陳述作成時之情況，認為適
    當者，亦得為證據；當事人、代理人或辯護人於法院調查證
    據時，知有同法第159條第1項不得為證據之情形，而未於言
    詞辯論終結前聲明異議者，視為有前項之同意，刑事訴訟法
    第159條之5定有明文。經查，本件就後述援用之具傳聞性質
    之證據，被告李峻榮及檢察官於本院審判中同意作為證據（
    院卷第36頁、第39頁、第67頁），且於調查證據時，已知其
    內容及性質，皆未於言詞辯論終結前聲明異議，本院審酌該
    等陳述作成時之情況正常，所取得過程並無瑕疵，且與本案
    相關之待證事實具有關連性，亦無證明力明顯過低等情形，
    認適當作為證據，依前開刑事訴訟法第159條之5之規定，認
    上開陳述具有證據能力。又下列其餘認定本案有罪部分之非
    供述證據，經查並無違反法定程序取得之情，依刑事訴訟法
    第158條之4規定反面解釋，亦應具證據能力。
二、認定事實所憑之證據及理由：
（一）前揭犯罪事實，業據被告於警詢、偵查及本院審理中均坦
      承不諱（他一卷第75至79頁，偵一卷第33至37頁，院卷第
      67頁、第78頁），並有高雄市政府衛生局109年2月27日高
      市衛醫字第10931350100號函、109年4月16日高市衛醫字
      第10932838300號函、109年7月29日高市衛醫字第1093753
      6300號函暨檢附○○○○帳號「0000000000」販售商品「PHIX
      補充包可共用GTR」相關交易資料及檢驗報告、109年11月
      4日高市衛醫字第10940934100號函暨檢驗報告、食藥署10
      9年4月7日FDA研字第1090003087號函暨檢驗報告書、○○○○
      帳號「0000000000」登入紀錄暨帳號申請認證資料及其商
      場商品照片列印資料、108年10月1日至109年3月30日○○○○
      帳號「0000000000」商品交易資料、109年4月22日○○○○帳
      號「0000000000」○○○○○網頁商品資料照片截圖、本院109
      年聲搜字第1175號搜索票、109年9月16日高雄市政府衛生
      局藥商暨化妝品商抽查紀錄表、109年9月16日內政部警政
      署保安警察大隊第七總隊第三大隊搜索扣押筆錄、扣押物
      品目錄表、現場蒐證照片、被告扣案電腦內電子菸油產品
      清單暨價目表檔案、○○○○公司109年10月8日○○109法字第1
      11號函所附會員帳號申登人資料暨申登人名冊、110年3月
      22日臺灣高雄地方檢察署檢察官勘驗筆錄等在卷可稽（他
      一卷第9至18頁、第27至92頁、第107至111頁、第135至15
      1頁、第171至174頁，他二卷第3至427頁，警卷第133至16
      4頁，偵二卷第43至89頁），另有扣案如附表三編號1至28
      所示含有尼古丁成分之電子菸油、附表三編號29所示被告
      供本案犯行使用之電腦1組可資佐證，足認被告前揭任意
      性自白與事實相符，堪以採信。
（二）被告於附表一各編號（扣除後述不另為無罪部分）販售之
      商品，均係含有尼古丁成分之電子菸油：
　　1.附表一編號42及編號4、7、10、21、33號：
　　　經查，高雄市政府衛生局於附表一編號42所載日期購買被
      告販售商品之起因，係食藥署接獲民眾檢舉，故函請高雄
      市政府衛生局查明處理，高雄市政府衛生局人員遂於109
      年2月20日向○○○○帳號「0000000000」、真實身分為本案
      被告之人購買品名標示為「PHIX補充包可共用GTR」之商
      品，經送請食藥署檢驗後，確認含有尼古丁成分等情，有
      食藥署108年11月25日FDA南字第1082951579號函、109年4
      月29日FDA研字第1090003087號函暨檢驗報告書各1份、高
      雄市政府衛生局109年7月29日高市衛醫字第10937536300
      號函暨檢附○○○○帳號「0000000000」販售商品「PHIX補充
      包可共用GTR」相關交易資料及尼古丁成分呈現陽性反應
      之檢驗報告各1份在卷可佐（警卷第91至103頁、第115至1
      16頁、第133至164頁），而被告於本院供稱：若於○○○○上
      顯示之商品名稱相同，成分就是一樣的，亦即起訴書附表
      一「販賣電子菸油品名」欄位只要是「PHIX補充包可共用
      GTR」成分就相同等語明確（院卷第34頁）。是以，被告
      販售如起訴書附表一編號9、22、28、49、73（即本判決
      附表一編號4、7、10、21、33）之商品成分應與起訴書附
      表一編號71（即本判決附表一編號42）即高雄市政府衛生
      局購買之「PHIX補充包可共用GTR」相同，亦即均為含有
      尼古丁成分之電子菸油，此部分首堪認定。
　　2.附表一其餘編號（除後述不另為無罪諭知部分外）：
　　　被告於附表一其餘編號所販售之商品固未扣案而未能檢驗
      是否含有尼古丁成分，惟扣案如附表三編號1至26所示之
      電子菸油，經檢驗後均含有尼古丁成分，且附表三編號27
      之商品成分與編號25、26相同，編號28之商品則與編號24
      相同，因僅係包裝有異故並未一同受檢等情，有高雄市政
      府衛生局109年11月4日高市衛醫字第10940934100號函暨
      檢驗報告1份存卷可查（警卷第141至147頁），被告並於
      偵查中及本院均稱：伊將起訴書附表二（即本判決附表三
      ）所示電子菸油拿到網路上販售時，會有固定的對應商品
      名稱，就本案而言，除了在偵查中告知檢察官、並載明於
      起訴書附表二各備註欄之商品名稱外，另外有以下編號可
      以對應：起訴書附表二編號5是「美國進口白章魚」或「
      鹽爸經典白章魚蘋果西打」、編號9是「媽媽桑牛奶口味
      」、編號10是「檸檬之淚」或「大煙霧專用檸檬之淚」、
      編號15是「鯊克紅酒冰口味」、編號19是「將軍葡萄口味
      」、編號22跟編號21相同，都是「翠貝卡鹽汁小煙用」、
      編號24是「MT煙彈」等語明確（偵一卷第33至37頁，院卷
      第33至35頁），是附表一其餘編號商品既均可對應至經檢
      驗含有尼古丁成分之附表三各編號扣案物（見附表一各編
      號備註欄，不包含後述不另為無罪諭知部分），則此部分
      亦可認定被告所販售之物品均係含有尼古丁成分之電子菸
      油。
（三）綜上所述，本件事證明確，被告犯行均堪認定，應依法論
      科。
三、論罪科刑：
（一）按藥事法關於偽藥及禁藥之定義，分別於該法第20條及第
      22條第1項著有明文，而藥事法第20條第1款將未經核准，
      擅自製造之藥品列為偽藥；至未經核准擅自輸入之藥品，
      則屬藥事法第22條第1項第2款前段所稱之禁藥。再按明知
      為偽藥或禁藥，而販賣、供應、調劑、運送、寄藏、牙保
      、轉讓或意圖販賣而陳列者，處7年以下有期徒刑，得併
      科新臺幣5千萬元以下罰金。第1項之未遂犯罰之，藥事法
      第83條第1項、第4項分別定有明文，是立法者應係將販賣
      禁藥、意圖販賣而陳列禁藥者對社會之危害同視，而將此
      皆列於同項處罰之列，是在販賣、意圖販賣而陳列禁藥法
      定刑均相同情形下，倘其行為客體同一，而行為有既遂、
      未遂之別，有別無其他足資比較情節輕重之相同基準，自
      應以既遂之情節重於未遂者，二者間若有想像競合犯之裁
      判上一罪關係，即應從一重論以既遂之罪（最高法院103
      年度台上字第4014號判決意旨、最高法院102年度第15次
      刑事庭會議意旨參照）。
（二）核被告就附表一編號1至41所為（扣除後述不另為無罪諭
      知部分），係犯藥事法第83條第1項之販賣禁藥罪；其意
      圖販賣而陳列禁藥之低度行為，為其販賣禁藥之高度行為
      所吸收，不另論罪。被告就附表一編號42所示於○○○○網站
      刊登販賣含有尼古丁成分之電子菸油產品之訊息，以供不
      特定人選購，嗣經高雄市政府衛生局人員為蒐證目的佯為
      買家向被告下標購買等情，業如前述，可知衛生局人員係
      為行政稽查，始向被告購入該禁藥，既無買受真意，亦無
      誤用禁藥致生健康危害之虞，則被告該次販賣禁藥予衛生
      局人員之行為，尚不生危害特定國民生命及健康之法益侵
      害結果，是被告之行為固屬販賣未遂，然被告為販賣前揭
      電子菸油，已先在○○○○網站公開刊登販賣電子菸油產品之
      訊息供不特定人選購，依上說明，尚成立意圖販賣而陳列
      禁藥之行為；被告意圖販賣而陳列禁藥及販賣未遂之行為
      之客體同一，而具有想像競合之裁判上一罪之關係，應從
      一重論以藥事法第83條第1項意圖販賣而陳列禁藥罪。起
      訴書雖漏未記載被告意圖販賣而陳列禁藥之事實，惟該部
      分犯罪事實與上開起訴之犯罪事實間具有想像競合之裁判
      上一罪關係，自為起訴效力所及，且本院已補行諭知此部
      分法條（院卷第30頁、第66頁），無礙於被告防禦權之行
      使，就該部分犯罪事實自得併予審理，附此敘明。
（三）被告刊登販賣含有尼古丁成分電子菸油之時間、網路頁面
      及電子菸油商品均屬可分，被告就附表一編號1至41所為
      之販賣禁藥犯行（扣除後述不另為無罪諭知部分）、編號
      42所為之意圖販賣而陳列禁藥犯行非於密切接近時間所為
      ，各行為間具有獨立性，被告之犯意亦為各別，自應分論
      併罰。
（四）爰審酌被告前因108年2月至5月間未經核准上網販賣含有
      尼古丁成分電子菸油之行為，業經本院以109年度訴字第8
      36號判處有期徒刑3月、經檢察官上訴後臺灣高等法院高
      雄分院以110年度上訴字第716號判決駁回上訴而確定，有
      前開判決書在卷可佐（院卷第91至106頁），竟仍為貪圖
      個人不法私利，明知其所取得含尼古丁成分之電子菸油產
      品，係未經核准擅自輸入之禁藥，若流入市面後，可能對
      國人生命身體健康造成危害，卻再度於108年10月至109年
      3月30日在○○○○網站公開販售，販賣次數及對象均非少，
      使不特定人均得輕易購買取得，助長禁藥流通於市面，危
      害國人身心健康，所為實屬不該；惟念被告坦承犯行，兼
      衡其自述之智識程度及家庭經濟狀況（因涉及個人隱私，
      故不揭露，詳如本院審理筆錄）、如臺灣高等法院被告前
      案紀錄表所示之前科素行等一切情狀，就附表一編號1至4
      1部分均各處有期徒刑3月、編號42部分則量處有期徒刑2
      月，復考量被告所犯各罪罪值相同、行為時間接近等情，
      定其應執行之刑如主文第1項所示。
四、沒收：
（一）犯罪所得：
　　1.按犯罪所得之沒收或追徵其價額，係法院剝奪犯罪行為人
      之不法所得，將之收歸國有之裁判。目的係著重於澈底剝
      奪犯罪行為人之實際犯罪所得，使其不能坐享犯罪之成果
      ，藉以杜絕犯罪誘因，而遏阻犯罪。基此，對於犯罪直接
      利得之沒收，係採相對總額原則或稱兩階段計算法，於前
      階段有無利得之審查時，祇要與行為人犯罪有因果關連性
      者，無論是為了犯罪而獲取之報酬、對價或經由犯罪而獲
      得之利潤、利益，皆為此階段所稱直接利得。而直接利得
      之數額判斷標準在於沾染不法之範圍，若其交易自身即是
      法所禁止之行為，沾染不法範圍已及於全部所得；反之，
      若是交易本身並非法所禁止，僅其取得之方式違法，沾染
      不法範圍則僅止於因其不法取得方式所產生獲利部分，而
      非全部之利益。嗣於後階段利得範圍之審查時，始依總額
      原則之立法規定及出於不法原因給付不得請求返還之不當
      得利法理，不予扣除犯罪支出之成本，兼顧理論與個案情
      節，緩和絕對總額原則不分情節一律沒收而有侵害財產權
      之虞（臺灣高等法院臺中分院110年度上訴字第1996號判
      決參照）。是以，被告所為販賣禁藥行為，本身即係犯罪
      行為且為法律禁止之整體行為，其販賣禁藥直接取得之全
      部買賣價金即屬犯販賣禁藥罪所得之財物，均屬沾染不法
      ，依前開說明，並無任何中性成本可資扣除可言，自無須
      扣除其進貨之相關必要成本。
　　2.經查，被告販售含有尼古丁成分之電子菸油，均已收訖如
      附表一各編號「售價」欄位所載之價金（不包含後述不另
      為無罪諭知部分），業據被告坦承在卷（院卷第78至79頁
      ），均屬被告之犯罪所得且未扣案，應依刑法第38條之1
      第1項前段、第3項規定，於各該犯行項下宣告沒收，並諭
      知於全部或一部不能沒收或不宜執行沒收時，追徵其價額
      ；至若被告同一次販賣犯行同時出售經檢驗含有尼古丁成
      分之電子菸油與未經檢驗者，後者因不另為無罪諭知（詳
      後述），此部分被告所得價金即非屬其犯罪所得，自應參
      照○○○○交易明細所示商品價格（他卷一第43至52頁）扣除
      此部分之商品價金（即附表一編號1-2、8-2、11-1、12-2
      、13-3、13-5、14-1、16-3、20-2、20-3、26-2、36-2、
      37-2、41-2號），併予敘明。
（二）電子菸油：
　　1.按違禁物係指依法令禁止製造、運輸、販賣、持有及行使
      之物而言。藥事法對偽藥及禁藥，並無禁止持有規定，則
      除其他法令另有禁止製造、運輸、販賣、持有及行使規定
      外，偽藥及禁藥，並非均屬違禁物（最高法院85年度台上
      字第4545號判決意旨參照）。又按藥事法第79條第1項沒
      入銷燬規定，係列於藥事法第8章「稽查及取締」內，而
      非列於第9章之「罰則」，其性質應屬行政秩序罰，屬行
      政機關行政程序科罰之權限，法院自不得越權於判決內諭
      知沒入銷燬（最高法院92年度台上字第2718號判決意旨參
      照）。
　　2.扣案如附表三編號1至28所示之電子菸油：
　　　經查，扣案如附表三編號1至26所示之物品經檢驗均含有
      尼古丁成分，而附表三編號27、28所示物品雖未經抽檢，
      然其外觀與名稱分別與附表三編號25及26、24相同，僅係
      包裝方式有異，有高雄市政府衛生局藥商暨化妝品商抽查
      紀錄表、高雄市政府衛生局109年11月4日函文暨檢驗報告
      及檢察官勘驗筆錄（含附表三編號1至28所示物品照片）
      各1份在卷可佐（警卷第141至147頁，他卷一第171至174
      頁，偵卷二第43至89頁），足認附表三編號1至28所示物
      品均為含有尼古丁成分之電子菸油（共467瓶，總數詳見
      扣押物品目錄表及被告警詢筆錄，參照警卷第83至89頁、
      他一卷第74頁），雖為藥事法所規範之禁藥，然尚非法令
      所規範禁止製造、運輸、販賣、持有、行使之違禁物，惟
      仍不失為被告所有、供本案犯罪所用之物，復尚未經主管
      機關先行依藥事法第79條第1項規定沒入銷燬，均應依刑
      法第38條第2項前段規定，於其最後一次販賣禁藥犯行項
      下（即附表一編號41）宣告沒收。至前開電子菸油因鑑驗
      用罄部分，既已滅失，自無庸再予宣告沒收，附此敘明。
　　3.高雄市政府衛生局為蒐證而購買之電子菸油：
　　　至被告於附表一編號42販賣之電子菸油商品，因係接獲民
      眾檢舉，而由高雄市政府衛生局人員於露天拍賣網站向被
      告購得，雖亦係被告供本案犯罪所用之物，然因已售出而
      非屬被告所有，核與刑法第38條第2項規定之要件不符，
      應不予宣告沒收，而應由主管機關依藥事法第79條第1項
      規定沒入銷燬，併予敘明。
（三）犯罪工具：
　　　扣案如附表三編號29所示之電腦1組，為被告所有、供本
      案犯行使用之工具，應依刑法第38條第2項前段規定，於
      各次犯行項下均宣告沒收
（四）依刑法第40條之2第1項規定，就上揭宣告沒收之物，併執
      行之。
五、不另為無罪諭知：
（一）公訴意旨另以：被告明知含有尼古丁成分之電子菸油，未
      經核准擅自輸入，即屬藥事法規範之禁藥，竟基於販賣以
      營利之犯意，向真實姓名不詳之成年網路賣家販入含有尼
      古丁成分之電子菸油產品後，將含尼古丁成分之電子菸油
      產品販售資訊登載在以○○○○網站帳號「0000000000」開設
      之網路賣場，而基於販賣禁藥即含有尼古丁成分電子菸油
      之犯意，各於附表一編號1-2、8-2、11-1、12-2、13-3、
      13-5、14-1、16-3、20-2、20-3、26-2、36-2、37-2、41
      -2號所示日期，販賣前開編號所示之商品。因認被告此部
      分亦涉犯藥事法第83條第1項之販賣禁藥罪嫌等語。
（二）訊據被告固坦承前開犯行，惟起訴書附表一所載之83次販
      賣紀錄中，僅起訴書附表一編號71部分係高雄市政府衛生
      局為蒐證而購買，復經檢驗確認該商品含有尼古丁成分；
      至其餘各編號之商品是否含有尼古丁成分、是否能與扣案
      如附表三編號1至28經檢驗含有尼古丁成分之電子菸油對
      應乙節，據被告表示附表三之物品於網路上販賣時均有固
      定對應名稱等情，均業如前述。是依卷內事證，本判決附
      表一備註欄記載「成分無法對應至附表三之扣案物」之商
      品即附表一編號1-2、8-2、11-1、12-2、13-3、13-5、14
      -1、16-3、20-2、20-3、26-2、36-2、37-2、41-2號所示
      「鋼鐵果鹽新版防偽雷標」、「綠豆冰棒果汁」、「美國
      鹽汁特濃系列不涼」、「KO雞尾酒鹽清新好滋味」、「馬
      來西亞機車檸檬氣泡」、「莓果廚師鹽新版」、「2019就
      等這個味道老咖啡系列PHILLIP ROCKE」、「美國進口濃
      郁香氛炸鮮奶」、「自拍系列鹽汁」等物，既未經送驗，
      品名、價格亦均與附表一各編號所示其餘商品不同，並據
      被告供稱前開編號商品之成分無法對應至扣案如附表三所
      示之電子菸油等語（偵一卷第34至37頁），自無從逕認被
      告所販售如附表一前開編號所示之商品確有含尼古丁成分
      。此部分雖經被告坦承亦涉犯販賣禁藥罪，然揆諸前揭說
      明，此部分既無其他證據補強，自難僅憑被告之自白遽認
      其涉有上開犯行。惟此部分係被告之同一次販賣行為當中
      有部分商品無從確認含有尼古丁成分，是以，公訴意旨所
      指此部分事實如成立犯罪，與前揭經本院判處有罪部分屬
      單純一罪關係，故不另為無罪之諭知。
貳、無罪部分
一、公訴意旨另以：被告明知含有尼古丁成分之電子菸油，未經
    核准擅自輸入，即屬藥事法規範之禁藥，竟基於販賣以營利
    之犯意，向真實姓名不詳之成年網路賣家販入含有尼古丁成
    分之電子菸油產品後，將含尼古丁成分之電子菸油產品販售
    資訊登載在以○○○○網站帳號「0000000000」開設之網路賣場
    ，而基於販賣禁藥即含有尼古丁成分電子菸油之犯意，各於
    附表二編號1至41所示日期，販賣前開編號所示之商品（本
    判決附表二對應起訴書附表一之編號詳見本判決附表二各編
    號所示）。因認被告此部分亦涉犯藥事法第83條第1項之販
    賣禁藥罪嫌等語。
二、按犯罪事實應依證據認定之，無證據不得認定犯罪事實；不
    能證明被告犯罪者，應諭知無罪之判決，刑事訴訟法第154
    條第2項及第301條第1項分別定有明文。次按認定不利於被
    告之事實，須依積極證據，苟積極證據不足為不利於被告事
    實之認定時，即應為有利於被告之認定，更不必有何有利之
    證據；又事實之認定，應憑證據，如未能發現相當證據，或
    證據不足以證明，自不能以推測或擬制之方法，以為裁判基
    礎。而刑事訴訟法上所謂認定犯罪事實之積極證據，係指適
    合於被告犯罪事實之認定之積極證據而言，雖不以直接證據
    為限，間接證據亦包括在內；然而無論直接或間接證據，其
    為訴訟上之證明，須於通常一般之人均不致有所懷疑，而得
    確信其為真實之程度者，始得據為有罪之認定，倘其證明尚
    未達到此一程度，而有合理之懷疑存在時，致使無從形成有
    罪之確信，根據「罪證有疑，利於被告」之證據法則，即不
    得遽為不利被告之認定。末按被告或共犯之自白，不得作為
    有罪判決之唯一證據，仍應調查其他必要之證據，以察其是
    否與事實相符，刑事訴訟法第156條第2項定有明文。此項規
    定之立法旨意在於防範被告或共犯之自白與真實不符，故對
    自白在證據上之價值加以限制，明定須藉補強證據以擔保其
    真實性。而所謂補強證據，是指除該自白本身之外，其他足
    以證明該自白之犯罪事實確具有相當程度真實性之證據而言
    ，雖所補強者，非以事實之全部為必要，但亦須因補強證據
    與自白之相互印證，足使犯罪事實獲得確信者，始足當之。
三、公訴意旨認被告涉犯上開罪嫌，無非係以被告於警詢及偵查
    之供述、高雄市政府衛生局及食藥署之函文暨檢驗報告、○○
    ○○帳號「0000000000」登入紀錄暨帳號申請認證資料及其商
    場商品照片列印資料、108年10月1日至109年3月30日○○○○帳
    號「0000000000」商品交易資料、本院109年聲搜字第1175
    號搜索票、109年9月16日高雄市政府衛生局藥商暨化妝品商
    抽查紀錄表、109年9月16日內政部警政署保安警察大隊第七
    總隊第三大隊搜索扣押筆錄、扣押物品目錄表、現場蒐證照
    片、○○○○公司109年10月8日○○109法字第111號函所附會員帳
    號申登人資料暨申登人名冊等為其論據。
四、訊據被告固坦承上開犯行，惟起訴書附表一所載之83次販賣
    紀錄中，僅起訴書附表一編號71部分經檢驗確認該商品含有
    尼古丁成分；至其餘各編號之商品是否含有尼古丁成分、是
    否能與扣案如附表三編號1至28經檢驗含有尼古丁成分之電
    子菸油對應乙節，據被告表示附表三之物品於網路上販賣時
    均有固定對應名稱等情，均業如前述。是依卷內事證，被告
    於附表二各編號所販售之商品既未經送驗，品名、價格亦均
    與附表一各編號所示商品不同，並據被告供稱附表二各編號
    商品之成分無法對應至扣案如附表三所示之電子菸油等語（
    偵一卷第34至37頁），自無從逕認被告所販售如附表二所示
    之商品確有含尼古丁成分。是就附表二編號1至41所示部分
    ，被告雖於本院審理中自白犯行，然揆諸前揭說明，仍需有
    其他補強證據，此部分既無其他證據相互補強，自難僅憑被
    告之自白遽認其涉有上開犯行。
五、綜上所述，公訴意旨認被告有如附表二編號1至41所示販賣
    禁藥之犯嫌，雖有被告之自白，然其餘所舉事證尚不足以作
    為被告上開自白之佐證，且依卷內事證交互參照，亦不足使
    本院確信被告確有前揭犯行，是被告就此部分罪嫌不足。從
    而，揆諸前揭法條及判例要旨，自應就此部分均諭知無罪之
    判決。
據上論斷，應依刑事訴訟法第299條第1項前段、第301條第1項前
段，判決如主文。
本案經檢察官游淑玟提起公訴，檢察官周容到庭執行職務。
中　　華　　民　　國　　111 　年　　3 　　月　　16　　日
                  刑事第三庭  審判長 法  官  林青怡
                                     法  官  洪韻婷
                                     法  官  胡家瑋
以上正本證明與原本無異。
如不服本判決應於收受送達後20日內向本院提出上訴書狀，並應
敘述具體理由；如未敘述上訴理由者，應於上訴期間屆滿後20日
內向本院補提理由書（均須按他造當事人之人數附繕本）「切勿
逕送上級法院」。
如因疫情而遲誤不變期間，得向法院聲請回復原狀。
中　　華　　民　　國　　111 　年　　3 　　月　　16　　日
  　　　　　　　　　　　　　　　 　  書記官　簡雅文　　
附錄本件判決論罪科刑法條：
藥事法第83條
明知為偽藥或禁藥，而販賣、供應、調劑、運送、寄藏、牙保、
轉讓或意圖販賣而陳列者，處7年以下有期徒刑，得併科新臺幣5
千萬元以下罰金。
犯前項之罪，因而致人於死者，處7年以上有期徒刑，得併科新
臺幣1億元以下罰金；致重傷者，處3年以上12年以下有期徒刑，
得併科新臺幣7千5百萬元以下罰金。
因過失犯第1項之罪者，處2年以下有期徒刑、拘役或科新臺幣5
百萬元以下罰金。
第1項之未遂犯罰之。